# 未办理工商变更登记的子公司可纳入合并范围吗

提问人：花季物语 时间：2012-01-08 21:01:44
请教陈版主:我公司收购一公司，持股100%，但未办理工商登记，可以纳入合并范围吗

回答人：chenyiwei
一般情况下不能。当然理论上不排除在某些罕见的情况下有确凿证据表明你公司实质上控制了该被投资公司，这时是可以纳入合并范围的，但这时对证据的要求很高，并且还要本次转让涉及的新老股东对转让事项没有争议（注意获取律师意见），所以是极其罕见的情况。